---
output: github_document
---

# Web Scraping

<!-- README.md is generated from README.Rmd. Please edit that file -->

```{r, include = FALSE}
knitr::opts_chunk$set(
  collapse = TRUE,
  comment = "#>"
)
```

Repositório principal do curso Web Scraping.

Inscreva-se no curso: https://www.curso-r.com/cursos/web-scraping

**Acesse o material completo do curso escolhendo uma das turmas abaixo**.

```{r, echo = FALSE, message = FALSE, warning = FALSE}
knitr::kable(CursoRutils:::listar_turmas_recentes("web-scraping"))
```

# Ementa

- **Introdução**
  - O que é e quando fazer web scraping
  - O ciclo do web scraping
  - Utilizando o Inspetor do navegador

- **Utilizando APIs**
  - Acessando dados de APIs
  - APIs escondidas em sites
  - APIs com autenticação simples
  - Acessar APIs com OAuth2

- **Baixando dados em HTML ou XML**
  - Imitando a requisição do inspetor
  - O pacote httr
  - Requisições GET e POST

- **Construindo um parser**
  - O pacote xml2
  - Introdução ao XPath
  - Estruturando os dados brutos

- **Aprimorando seu algoritmo**
  - Como iterar algoritmos no R
  - Tratamento de erros
  - Paralelização

- **Raspagem de páginas complexas**
  - View states
  - Páginas dinâmicas com Selenium
  - Lidando com Captchas

